【裁判字號】    89,上訴,530
【裁判日期】    890215
【裁判案由】    毒品危害防制條例
【裁判全文】
臺灣高等法院臺南分院刑事判決               八十九年度上訴字第五三號   Ａ
      上  訴  人
      即  被  告  乙  ○  ○
      指定辯護人    本院公設辯護人  丁  ○  ○
右上訴人因違反毒品危害防制條例案件，不服臺灣臺南地方法院八十八年度訴字第五
二０號中華民國八十九年二月十五日第一審判決（起訴案號：臺灣臺南地方法院檢察
署八十八年度營偵字第二五三號），提起上訴，本院判決如左：
      主      文
原決撤銷。
乙○○連續販賣第二級毒品，累犯，處有期徒刑柒年肆月，褫奪公權肆年。
扣案之安非他命肆小包（淨重合計柒拾伍點捌玖公克、包裝重合計重貳點零肆公克）
均沒收銷燬之。
販賣毒品所得新臺幣陸萬伍仟元沒收之，如全部或一部不能沒收時，應以其財產抵償
之。
      事      實
一、乙○○曾於民國 (下同)八十年間因施用毒品罪，經臺灣臺南地方法院判處有期
    徒刑三年八月確定，於八十三年一月二十六日假釋出獄，刑期至八十四年七月二
    十二日縮刑屆滿以已執行論，猶不知悔悟，復基意圖營利販賣第二級毒品安非他
    命之概括犯意，分於八十七年十二月間某日及八十八年一月間某日，在臺南縣永
    康市奇美醫院附近，分別以新臺幣五千元及六萬元代價販賣第二級毒品安非他命
    予丙○○（另經臺灣臺南地方法院檢察署檢察官偵辦中）施用。嗣於八十八年二
    月一日十六時四十五分許，乙○○在臺南縣永康市○○○路五十二巷四十六弄十
    二號道路旁販賣安非他命予丙○○時為憲警查獲，並扣得安非他命四小包等物（
    合計淨重七五‧八九公克、包裝重二‧○四公克）。
二、案經新營憲兵隊報請臺灣臺南地方法院檢察署檢察官偵查起訴。
      理      由
一、訊據上訴人即被告乙○○對於右揭八十八年二月一日為警查獲時係欲將所攜帶之
    安非他命係欲交與證人丙○○等情供承不諱，惟矢口否認有何販賣第二級毒品之
    犯行，辯稱：伊沒有賣他，當天是丙○○要向伊借二兩安非他命。伊與丙○○有
    仇，伊打電話給他的目的，都是跟他要催討還錢，因此他才挾怨報復說他有賣毒
    品云云。
二、經查右揭犯罪事實，業據證人丙○○於憲兵隊、偵訊時證述：「跟被告買過三次
    ，從八十七年年底開始買，第一次在奇美醫院後面的教練場要買安非他命五千元
    ，第二次在同一地點買安非他命六萬元，第三次是跟警察配合，要買十萬元」、
    「伊於二月一日用行動電話撥打給被告，在電話中向被告表明要購買二兩的安非
    他命及‧‧海洛因，總共十萬元，被告在電話中回答，安非他命沒有問題，‧‧
    ‧雙方同意後約在老地方見面，到了十六時四十五分，被告就騎機車獨自前來，
    經辦案人員當場攔截並在該機車前輪車蓋內查獲用膠帶黏貼，內裝有安非他命」
    等語甚明，並經被告於憲兵隊訊時自承：「伊曾於八十八年一月初在查獲地點以
    同樣方式賣給丙○○安非他命一次，八十八年二月一日十六時許，證人用行動電
    話撥打給伊，在電話中向伊表明要購買二兩的安非他命」，‧‧‧‧「其同意後
    ，雙方就約在老地方見面」，‧‧‧「到了十六時三十分，證人抵達該處打電話
    給伊，伊向他說十五分鐘後見面交易，伊就將安非他命放在所騎乘之機車前輪蓋
    內，攜帶前往交易，到了十六時四十五分許抵達該處時，見到證人，‧‧‧伊正
    要拿出安非他命交易時，就被查獲」等語在卷 (參見憲兵隊筆錄第二、三頁，復
    有被告為憲兵隊查獲時所扣得之毒品經送法務部調查局鑑定結果，均係安非他命
    ，淨重合計重七五‧八九公克、包裝重二‧○四公克等情，有法務部調查局00
    000000號檢驗通知書各一份附卷可稽，事證已極明確。
三、被告雖以「和證人丙○○有怨隙故遭誣陷」云云置辯，然被告已於警訊時供承：
    「其和明哥（即證人丙○○）認識已一個多月，之間沒有仇恨」等語甚詳，其於
    偵查中始改口「有怨隙故遭誣陷」抗辯，是否可採，已不無可疑。且被告所舉被
    人甲○○，其於偵訊時證稱：「伊不認識丙○○及乙○○，確實是伊跟他們在西
    螺休息站被警察抓，當時伊只認識一個叫民仔的人，後來乙○○去質問丙○○之
    事伊不知」等語，證人甲○○且於本院審理時證稱「不太清楚，彼此間關係」，
    不足採為有利被告之證明。況查被告自承被查獲當天所攜帶之安非他命係應證人
    丙○○要求帶來，淨重且高達七五‧八九公克，已如前述，倘如證人丙○○真和
    被告之前已結怨甚深，被告又豈會攜帶如此鉅量之安非他命無償借與證人之理？
四、證人丙○○於原審審理時固到庭證稱：「伊從未向被告買過毒品」，「是被告之
    前逼伊甚緊」，「警察又要伊交人，才這麼說」等語，然證人丙○○為此證言已
    距案發甚久，且此項證言與被告被查獲時之證言不符，顯係事後迴護之詞，洵不
    足採。
五、查毒品安非他命因物稀價昂，取得不易，且為政府嚴予查緝取締之違禁物，而非
    法販賣毒品之刑責甚重，是以非法販賣毒品者果無利可圖，衡情自無甘冒被查緝
    法辦之危險，而無端平價供應他人，至為顯然。據此被告販賣毒品予證人丙○○
    必有從中賺取利潤無疑，其有營利意圖甚明。
六、核被告乙○○所為，係犯毒品危害防制條例第四條第二項之販賣第二級毒品罪。
    被告非法持有第二級毒品之低度行為，已為其進而販賣之高度行為所吸收，不復
    另論。其先後二次販賣毒品既遂罪及一次販賣毒品未遂罪，時間緊接，所犯構成
    要件亦復相同，顯係基於概括之犯意反覆為之，應依連續犯規定論以一販賣毒品
    既遂罪，除其中法定本刑無期徒刑部分，依法已不得加重外，其餘部分應加重其
    刑。又被告前曾於八十年間因施用毒品罪，經臺灣臺南地方法院判處有期徒刑三
    年八月確定，於八十三年一月二十六日假釋出獄，刑期至八十四年七月二十二日
    縮刑屆滿以已執行論，有臺灣臺南地方法院檢察署刑案資料查註紀錄表及本院被
    告全國前案紀錄表各一份在卷可按，其於五年之內再犯本件有期徒刑以上之罪，
    為累犯，除其中法定本刑無期徒刑部分，依法已不得加重外，其餘部分應依法遞
    加重其刑。原審予以論罪科刑，固非無見，惟查販賣毒品所得，如全部或一部不
    能沒收時，固應追徵其價額或其財產抵償之，惟追徵其價額僅以金錢以外之財產
    權為限，本案被告販賣毒品所得六萬五千元，並非金錢以外之財產權，原判決主
    文竟諭知追徵其價額，顯有違誤。被告上訴意旨，否認犯罪雖無理由，惟原判決
    既有可議，自屬無可維持，應由本院將原判決撤銷改判。審酌被告素行不佳，販
    賣所得利益、所販賣毒品次數及數量、犯罪後猶空言砌詞否認犯罪等一切情狀，
    量處被告有期徒刑柒年肆月，並依被告犯罪之性質，認有褫奪公權之必要，爰併
    予宣告褫奪公權四年。又扣案安非他命四小包（合計淨重七五‧八九公克、包裝
    重二‧○四公克）為第二級毒品，應依毒品危害防制條例第十八條第一項前段規
    定沒收銷燬之。又被告先後以五千元及六萬元之代價，販賣二次毒品予丙○○，
    業據證人丙○○於原審法院審理中證述明確，是被告販賣毒品所得至少應為現金
    六萬五千元，為犯罪所得之財物，雖未扣案，然不能證明業已滅失，併依毒品危
    害防制條例第十九條第一項規定宣告沒收，如全部或一部不能沒收時，應以其財
    產抵償之。又被告雖於遭查獲時供出陳宏閣其人，然陳宏閣販賣毒品部分因犯罪
    嫌疑不足，經臺灣臺南地方法院檢察署檢察官以八十八年度營偵字第二五一號處
    分不起訴等情，有臺灣臺南地方法院檢察署刑案資料查註紀錄表一份附卷可憑，
    並經原審調閱八十八年度營偵字第二五一號卷宗核閱屬實，足認被告並未供出毒
    品來源而可獲減刑。
據上論斷，應依刑事訴訟法第三百六十九條第一項前段、第三百六十四條、第二百九
十九條第一項前段、毒品危害防制條例第四條第二項、第十八條第一項前段、第十九
條第一項、刑法第十一條前段、第五十六條、第四十七條、第三十七條第二項，判決
如主文。
本案經檢察官羅清溪到庭執行職務
中    華    民    國      八十九      年      八      月      廿四      日
                                  臺灣高等法院臺南分院刑事第五庭
                                      審判長法官  茆    臺    雲
                                            法官  蔡    長    林
                                            法官  曾    平    杉
右正本證明與原本無異。
如不服本判決，應於判決送達後十日內向本院提出上訴狀，其未敘述理由者並應於提
出上訴狀後十日內向本院補提理由書（應附繕本)。
                                      法院書記官  胖    惠    墀
中    華    民    國      八十九      年      九      月      四        日
附錄法條：
毒品危害防制條例第四條第二項：製造、運輸、販賣第二級毒品者，處無期徒刑或七
                              年以上有期徒刑，得併科新臺幣七百萬元以下罰金
                              。


司法院資訊處製作；財團法人民間司法改革基金會備份。
